【裁判字號】    91,易,1169
【裁判日期】    920311
【裁判案由】    竊盜
【裁判全文】
臺灣彰化地方法院刑事判決                        九十一年度易字第一一六九號
    公  訴  人  臺灣彰化地方法院檢察署檢察官
    被      告  丁○○
    被      告  戊○○
右列被告因竊盜案件，經檢察官提起公訴（九十一年度偵字第七四九六號），本院判
決如左：
    主  文
戊○○共同連續攜帶兇器竊盜，處有期徒刑捌月，緩刑參年。扣案之Ｔ型扳手貳支沒
收。
丁○○無罪。
    事  實
一、丙○○因經濟拮据，乃意圖行竊機車再將引擎拆解變賣牟利，經其提議後並經鄭
    惠首肯，二人即共同基於意圖為自己不法所有之概括犯意，先於民國九十一年十
    月二十五日二十一時許，在彰化縣員林鎮○○路與永春路口，由丙○○持其所有
    客觀上對人生命、身體具有客觀危險性，足供兇器使用之Ｔ型扳手二支，破壞機
    車電門，並由戊○○在旁把風之方式，竊取陳吳英春所有由乙○○使用之車牌號
    碼ＲＭ八－七一七號輕型機車一部，得手後，由丙○○騎乘該部贓車附載戊○○
    ，於同日二十一時四十五分許，復在彰化縣溪湖鎮○○路○段一九八號旁空地，
    再持上開Ｔ型扳手，以前揭方式，竊取甲○○所有車牌號碼ＲＭ九－九九六號輕
    型機車一部，得手後，二人各騎乘一部贓車，於同日二十二時十分許，共同前往
    彰化縣溪湖鎮○○路○段一一五號旁空地，欲行拆解行竊所得之機車時，適為警
    巡邏查獲，取回前開二部遭竊之機車，並扣得丙○○所有供行竊之工具Ｔ型扳手
    二支。然丙○○於警偵訊中均冒丁○○之名應訊，嗣於本院審理時，丁○○到案
    否認有何竊盜犯行，經本院將丙○○於警訊中所製作之指紋卡送請內政部警政署
    刑事警察局鑑定，始查悉上情。
二、案經彰化縣警察局溪湖分局報請台灣彰化地方法院檢察署檢察官偵查起訴。
    理  由
壹、有罪部分：
一、右開事實，迭據被告戊○○於警偵訊中及本院審理時供承不諱，核與被害人乙○○、甲○○於警訊中指陳失竊之情節悉相吻合，復有彰化縣警察局車輛協尋電腦
    輸入單、贓物認領保管單、照片五幀、ＲＭ九－九九六號輕型機車行車執照及車
    籍作業系統查詢認可資料等附卷可稽，暨經同案共犯丙○○到庭證述無訛，且有
    同案共犯丙○○所有供行竊所用之Ｔ型扳手二支扣案足資佐證。本案事證已臻明
    確，被告戊○○犯行至堪認定，應依法論科。
二、按被告戊○○與丙○○共同用以行竊之Ｔ型扳手二支，乃鐵質製成，便於持握，
    且其前端業經研磨，甚為鋒利，既可破壞車門鎖，對人體亦可造成傷害而有威脅
    ，客觀上顯足供為兇器使用。是核被告戊○○所為，係犯刑法第三百二十一條第
    一項第三款之攜帶凶器竊盜罪。被告戊○○與同案共犯丙○○間，有犯意之聯絡
    及行為之分擔，為共同正犯。被告先後二次犯行，時間緊接，顯係基於概括之犯
    意，觸犯構成要件相同之罪名，應依連續犯論以一罪，並加重其刑。爰審酌被告
    戊○○之品行、犯罪動機、智識程度、目的、手段、所生之危害、行竊財物之價
    值以及犯罪後之態度等一切情狀，量處如主文所示之刑，以示儆懲。又查被告戊○○前未曾受有期徒刑以上刑之宣告，此有台灣彰化地方法院檢察署刑案資料查
    註紀錄表及台灣高等法院被告全國前案紀錄表各一紙在卷可稽，其經此教訓，應
    知警惕而無再犯之虞，所宣告之刑，認以暫不執行為適當，併予宣告緩刑三年，
    以勵自新。扣案之Ｔ型扳手二支，為同案共犯丙○○所有，且係供行竊所用之物
    ，已分據被告戊○○及同案共犯丙○○供明在卷，依法併予宣告沒收。
三、同案共犯丙○○所涉共同竊盜及偽造文書犯行，應由檢察官另行偵辦，附此敘明
    。
貳、無罪部分：
一、公訴意旨略以：被告丁○○基於意圖為自己不法所有之概括犯意，夥同被告戊○○，先於九十一年十月二十五日二十一時許，在彰化縣員林鎮○○路與永春路口
    ，由被告丁○○持Ｔ型扳手二支，破壞機車電門，並由戊○○在旁把風之方式，
    竊取車牌號碼ＲＭ八－七一七號輕型機車一部，得手後，由丁○○騎乘該部贓車
    附載戊○○，於同日二十一時四十五分許，復在彰化縣溪湖鎮○○路○段一九八
    號旁空地，再以前揭方式，竊取車牌號碼ＲＭ九－九九六號輕型機車一部，得手
    後，二人各騎乘一部贓車，於同日二十二時十分許，共同前往彰化縣溪湖鎮○○
    路○段一一五號旁空地，欲行拆解行竊所得之機車時，適為警巡邏查獲云云。
    書
二、經查，夥同被告戊○○於九十一年十月二十五日，在彰化縣員林鎮及溪湖鎮竊取
    機車者，乃丙○○非被告丁○○乙節，已據丙○○於本院審理中供述明確，復經
    被告戊○○於本院調查審理中指認無訛。再丙○○遭警查獲後所製作之指紋卡，
    經本院送請內政部警政署刑事警察局鑑定，以電腦比對後，與該局檔存之丙○○
    指紋卡之指紋相符，有該局九十二年一月二十七日出具之刑紋字第０九二００一
    四八六三號鑑驗書乙紙在卷足憑；另丙○○為警查獲時所拍攝之照片，其五官特
    徵，經核與被告丁○○本人差異甚鉅，從而，本件可確信與被告戊○○共同竊盜
    者，並非被告丁○○，實係丙○○冒名應訊矇騙公訴人所致。此外，復查無其他
    積極證據證明被告丁○○有何公訴人所指之竊盜犯行，本件不能證明被告丁○○
    犯罪，自應為其無罪之諭知。
據上論斷，應依刑事訴訟法第二百九十九條第一項前段、第三百零一條第一項，刑法
第二十八條、第五十六條、第三百二十一條第一項第三款、第三十八條第一項第二款
、第七十四條第一款，判決如主文。
本案經檢察官唐道發到庭執行職務。
中      華      民      國      九十二    年      三      月    十一    日
                                臺灣彰化地方法院刑事第二庭
                                    法      官  王義閔
右正本證明與原本無異。
如不服本判決，應於判決送達後十日內，向本院提出上訴狀( 須附繕本 )。
告訴人或被害人對於判決如有不服具備理由請求檢察官上訴者，其上訴期間之計算係
以檢察官收受判決正本之日期為準。
                                      法院書記官  詹國立
中      華      民      國      九十二    年      三      月    十二    日
刑法第三百二十一條
犯竊盜罪而有左列情形之一者，處六月以上五年以下有期徒刑：
一、於夜間侵入住宅或有人居住之建築物、船艦或隱匿其內而犯之者。
二、毀越門扇、牆垣或其他安全設備而犯之者。
三、攜帶兇器而犯之者。
四、結夥三人以上而犯之者。
五、乘火災、水災或其他災害之際而犯之者。
六、在車站或埠頭而犯之者。
前項之未遂犯罰之。


司法院資訊處製作；財團法人民間司法改革基金會備份。
